【裁判字號】    99,審易,4189
【裁判日期】    991117
【裁判案由】    贓物等
【裁判全文】
臺灣高雄地方法院刑事判決            99年度審易字第4189號
公  訴  人  臺灣高雄地方法院檢察署檢察官
被      告  丙○○
上列被告因竊盜案件，經檢察官提起公訴（99年度偵字第11717
號），被告於準備程序中就被訴事實為有罪之陳述，經本院告知
簡式審判程序之旨，並聽取被告與公訴人之意見後，本院裁定進
行簡式審判程序，判決如下：
    主  文
丙○○犯攜帶兇器竊盜罪，累犯，處有期徒刑捌月。扣案之剪刀
壹支、老虎鉗壹支，均沒收。
    事  實
一、丙○○前因施用毒品案件，經本院以95年度訴字第3461號判
    決判處有期徒刑9 月；復因偽造文書案件，經臺灣基隆地方
    法院以96年度基簡字第186 號判處有期徒刑3 月，上開兩罪
    嗣經臺灣基隆地院裁定減刑並定其應執行有期徒刑6 月確定
    ；又因違反毒品防制條例案件，經本院以96年度訴字第824
    號判決判處有期徒刑1 年2 月，上開各罪接續執行，於民國
    98 年1月2 日執行完畢。詎仍未警惕悔改，於99年3 月30日
    13 時30 分許，徒步行經高雄市○○區○○路75之1 號旁空
    地時，因見甲○○所有之捲揚機1 台置放在該空地上無人看
    管，竟意圖為自己不法之所有，攜帶客觀上足以對於人之生
    命、身體、安全構成威脅而屬兇器之剪刀及老虎鉗各1 支，
    並以前開剪刀、老虎鉗竊取上開捲揚機1 台，並搬至該空地
    邊馬路旁，並徒步前往乙○○住處（乙○○涉犯贓物罪部分
    另行審理），於同日13時許，由乙○○騎乘車牌號碼ZEU-94
    5 號輕型機車搭載丙○○前往上開空地旁，丙○○旋下車將
    上開已移置馬路邊之捲揚機1 台置於該車腳踏墊上，得手後
    ，要求乙○○載運該捲揚機1 台前往資源回收場變賣。嗣於
    同日14時許，2 人行經高雄市小港區○○○路88號時，為警
    查獲，並當場扣得捲揚機1 台、丙○○所有，供其犯本罪所
    用之剪刀及老虎鉗各1 支等物。
二、案經高雄市政府警察局小港分局報請臺灣高雄地方法院檢察
    署檢察官偵查起訴。
    理  由
一、按被告丙○○所為係犯死刑、無期徒刑、最輕本刑為3 年以
    上有期徒刑以外之罪，其於準備程序中就被訴事實為有罪之
    陳述，經受命法官告知簡式審判程序之旨，並聽取公訴人、
    被告之意見後，本院合議庭認為適宜由受命法官獨任進行簡
    式審判程序，依刑事訴訟法第273 條之1 第1 項規定，裁定
    由受命法官獨任進行審判程序，合先敘明。
二、上開犯罪事實，業據被告丙○○於本院審理中坦白承認，核
    與證人即被害人甲○○、同案被告乙○○於警詢中之供述大
    致相符，並有高雄市政府警察局小港分局搜索扣押筆錄2 份
    、扣押物品目錄表與贓物認領保管單各1 紙及查獲照片7 張
    附卷可參，是被告之任意性自白核與事實相符，洵堪採為論
    罪科刑之依據。本案事證明確，被告上開加重竊盜犯行，堪
    以認定，應依法論科。
三、按刑法第321 條第1 項第3 款之攜帶兇器竊盜罪，係以行為
    人攜帶兇器竊盜為其加重條件，此所謂兇器，其種類並無限
    制，凡客觀上足對人之生命、身體、安全構成威脅，具有危
    險性之兇器均屬之，且祇須行竊時攜帶此種具有危險性之兇
    器為已足，並不以攜帶之初有行兇之意圖為必要（最高法院
    79年臺上字第5253號判例意旨參照）。查被告丙○○所持之
    剪刀、老虎鉗，均係具有相當硬度及尖銳程度之器具，客觀
    上顯然足對人之生命、身體、安全構成威脅，具有危險性，
    自屬刑法第321 條第1 項第3 款之兇器。故核被告所為，係
    犯刑法第321 條第1 項第3 款之攜帶兇器竊盜罪。又被告有
    犯罪事實欄所載前科執行情形，此有臺灣高等法院被告前案
    紀錄表在卷可按，其於有期徒刑執行完畢後，5 年內故意再
    犯本件有期徒刑以上之罪，為累犯，應依刑法第47條第1 項
    之規定加重其刑。爰審酌被告於前案執行完畢後，仍不知警
    惕，且攜帶兇器竊取他人物品，除破壞被害人對其財產權之
    支配權利，對被害人生命、身體等威脅亦大，行為實有可議
    之處，惟念其犯後坦認犯行，態度良好，所竊財物已由被害
    人領回，被害人並表示失竊物已經找回，願意原諒被告等語
    ，此有本院公務電話紀錄可佐，並參以竊取物品價值約新台
    幣40,000元，暨被告之犯罪動機、目的、手段、所生損害等
    一切情狀，量處如主文所示之刑。至扣案之剪刀及老虎鉗各
    1 支，係被告所有供犯本罪所用之物，業據被告供陳在卷，
    應依刑法第38條第1 項第2 款規定，宣告沒收。
據上論斷，應依刑事訴訟法第273 條之1 第1 項、第299 條第1
項前段，刑法第321 條第1 項第3 款、刑法第47條第1 項、第38
條第1 項第2 款，判決如主文。
本案經檢察官李英霆到庭執行職務
中    華    民    國    99    年    11    月    17    日
                  刑事第十庭  法  官   楊珮瑛
以上正本證明與原本無異。
如不服本判決應於收受送達後10日內向本院提出上訴書狀，並應
敘述具體理由；如未敘述上訴理由者，應於上訴期間屆滿後20日
內向本院補提理由書（均須按他造當事人之人數附繕本）「切勿
逕送上級法院」。
中    華    民    國    99    年    11    月    18    日
                               書記官   陳莉庭
附錄本判決論罪科刑法條全文
中華民國刑法第321條
（加重竊盜罪）
犯竊盜罪而有左列情形之一者，處六月以上、五年以下有期徒刑
：
一、於夜間侵入住宅或有人居住之建築物、船艦或隱匿其內而犯
    之者。
二、毀越門扇、牆垣或其他安全設備而犯之者。
三、攜帶兇器而犯之者。
四、結夥三人以上而犯之者。
五、乘火災、水災或其他災害之際而犯之者。
六、在車站或埠頭而犯之者。
前項之未遂犯罰之。

司法院資訊處製作；財團法人民間司法改革基金會備份。
